臺灣臺中地方法院刑事判決　　　　　　　　　　　　九十年度豐簡上字第二七七號
　　上　訴　人
　　即　被　告　甲○○
　　　　　　　　丙○○
　　選任辯護人　黃嘉明
右上訴人因竊盜案件，不服臺灣臺中地方法院豐原簡易庭九十年度豐簡字第三一五號
中華民國九十年七月二十七日第一審簡易判決（聲請案號：台灣台中地方法院檢察署
九十年度偵字第三一五號），提起上訴，本院管轄第二審之合議庭判決如左：
    主  文
上訴駁回。
丙○○緩刑貳年。
    事實及理由
一、本案經本院理結果，認第一審簡易判決認事用法及量刑均無不當，應予維持，並
    引用第一審判決書記載之事實、證據及理由。
二、上訴意旨略以：
  (一)上訴人即被告二人並無意圖不法之竊盜犯意：被告二人從事販菜之生意，案發當
    天係因初次至拍賣市場買菜，不知買賣之規矩，復因趕時間將買得之菜帶往台中
    市大坑販賣，故於挑選系爭苦瓜之後，因見不到貨主，未能馬上付費，上訴人即
    被告甲○○乃先將苦瓜一箱搬至距離苦瓜販售處約有五十公尺遠之車上，準備再
    回來付錢，詎上訴人至甲○○於詢問何人係買主時竟被誤認為竊賊。查上訴人甲○○並無不法所有之意圖，否則在將苦瓜搬上車之後，可以即刻開車離開現場，
    焉有再折回現場之理。另上訴人即被告丙○○並未與上訴人甲○○共同將苦瓜搬
    上車，反而在現場附近之菜攤繼續挑選欲購買之菜，益證上訴人二人並無不法所
    有之意圖，否則上訴人丙○○無須留在現場而遭人指認為竊賊。況且上訴甲○○
    於警訊時即表明搬走這鄉苦瓜是因為想要買，足證被告沒有竊盜之意思。又被害
    人乙○○於檢察官偵查時稱：「被告沒有找貨主，而是跟他人詢問，本件只是小
    事情，我沒有什麼意見，只是希望他們要找貨主不要隨便找人」，被害人既已供
    明上訴人甲○○有在詢問何人是貨主，即可證明其絕無竊盜之意思。再者，被害
    人乙○○已於警訊時表示，不知道苦瓜係被上訴人等竊取，係經他人告知方知系
    爭苦瓜乃其所有，足證上訴人甲○○係於返回現場詢問貨主時，始遭人誤指為竊
  盜。
  (二)上訴人丙○○無共同竊盜之行為：上訴人丙○○雖與上訴人甲○○共同挑選苦瓜
    ，欲買該苦瓜而將之搬放在菜攤前方，但上訴人丙○○並未告知甲○○，亦不知
    上訴人甲○○要將苦瓜搬去車上，即至附近菜攤續予挑選蔬菜，縱上訴人甲○○
    有竊盜之意思，上訴人丙○○並不知道上訴人甲○○有意竊盜，不能以事先上訴
    人丙○○有挑選且將苦瓜拿至菜攤前方，屬意購買，即謂有共同竊盜之意思，況
    上訴人丙○○幼無共同搬運苦瓜至車上之行為，即無共同竊盜之行為。
  (三)上訴人二人既均無共同竊盜之意思，與竊盜罪之成立要件不符，請求撤銷改盼上
    訴人二人無罪。若鈞院仍認為上訴人二人為有罪之人，請斟酌上訴人丙○○並無
    不法之前科，被害人亦表明係小事情無意追究，以及苦瓜價值不高與上訴人丙○○乃泰國籍而嫁與上訴人甲○○，刻正辦理取得我國之永久居留權，苟有犯罪紀
    錄，則不能獲准永久居留權，但目前上訴人二人已育有二名子女，分別為民國（
    下同）八十五年次、八十六年次，均尚年幼，如上訴人丙○○被驅逐出境，將無
    法照顧兩名年幼子女，恐釀成家庭悲劇，請准就上訴人丙○○部分為緩刑之諭知
    ，俾使緩刑期滿，刑失效力後取得居留權以繼續共營家庭生活。
三、經查，本件上訴人甲○○、丙○○固不否認有於民國（下同）九十年四月三十日
    清晨五時四十分許至六時左右，在台中市○○區○○路一八０之四０號台中市果
    菜市場內挑選苦瓜一箱，並共同將之抬出擺滿多箱蔬菜行列之行為，上訴人甲○○更進一步坦承有將系爭苦瓜一箱搬往其停放在市場外之車上等行為，惟均堅決
    否認有何基於共同意圖為自己不法所有之犯意，竊取被害人乙○○之苦瓜一箱等
    情，上訴人甲○○辯稱：當天係為挑選一些蔬菜來補充買賣貨源，在看中系爭苦
    瓜之後，雖然不知道貨主為何人，惟曾在現場詢問攤位前一位女子關於苦瓜之價
    錢，並且為爭取前往大坑地區賣菜之時間，遂先行將苦瓜一箱搬上車，再返回現
    場尋找賣主準備付錢，並無竊取之故意云云；上訴人丙○○則辯稱：當天只是前
    往挑選苦瓜，並與上訴人甲○○共同將苦瓜搬出貨列，表示欲選購該箱苦瓜，惟
    不知道上訴人甲○○竟將苦瓜逕自搬往車上，上訴人丙○○並未協助上訴人甲○○將苦瓜搬到上訴人甲○○之車上，故其絕無竊取系爭苦瓜一箱之故意及行為云
    云。惟查：
  (一)系爭苦瓜一箱乃被害人乙○○當日於前揭台中市果菜市場內標得之貨物，正待被
    害人將之連同當日標得之其他種類蔬菜依序搬運上車之際，上訴人甲○○、丙○○竟於右揭時、地，趁被害人搬運貨物繁忙之際，在未經系爭苦瓜一箱之所有人
    即被害人乙○○同意之情形下，逕自將系爭苦瓜搬出被害人置放標得貨物之存放
    區，並由上訴人丙○○為上訴人甲○○把風，使上訴人甲○○得以順利將系爭苦
    瓜一箱搬往二人停放魚市場外之貨車上等情，業據被害人乙○○於警訊、偵查時
    指證歷歷，並於本院審理時到庭證述甚詳，復有台中市警查局第四分局西屯分駐
    所警員張宏毅依據扣案之案發現場錄影帶製作之職務報告一份、檢察官履勘現場
    就扣案錄影帶製作之勘驗筆錄一份以及錄影帶內現場畫面之相片五張在卷可稽，
    堪信上訴人二人確實有將苦瓜搬運出被害人存放貨物區域之行為，而上訴人甲○○更進而將系爭苦瓜一箱搬往其所有之貨車上之行為。
  (二)上訴人甲○○固以前詞置辯，惟其既已於警訊及本院審理時表示無法指出或找出
    當初究竟係向何人探詢系爭苦瓜之價格，且參酌一般購買他人貨物，均係認清買
    主，以順利為買賣之意思表示，並且當場銀貨兩訖，焉有在未知買主為何人之情
    況下，先將貨物置於自己實力支配之下再返回現場尋找賣主以求付費之理，所辯
    顯與常情相違，不足採信。
  (三)而上訴人丙○○所辯部分，則由於其已自承有與上訴人甲○○共同將苦瓜搬運出
    被害人之蔬菜存放區，則其所為顯已分擔上訴人甲○○之竊盜行為，所辯尚不足
    採。其雖復辯稱：只是要先把菜挑出來，還要再繼續挑選其他的葉菜類（參閱本
    院九十一年二月二十二日之言詞辯論筆錄），並不知上訴人甲○○已將苦瓜台上
    車云云，然若上訴人二人確實係欲再繼續挑選其他蔬菜依照一般常情，應係將所
    有欲挑選之蔬菜全部挑選買入完畢之後，再一併將貨物搬運上車，上訴人二人非
    但無法說明當日究竟欲再挑選哪些蔬菜，其行為亦與一般常情不符，難認其所辯
    可採。
  (四)又查，上訴人甲○○雖於本院審理時辯稱：當時因為身上沒有帶錢，所以想返回
    車上再拿錢來付云云，惟查，與上訴人甲○○一同挑選苦瓜之上訴人丙○○已於
    本院庭訊時表明：當時身上有帶幾千元等語，有本院九十一年三月十九日之言詞
    辯論筆錄一份在卷可考，顯見上訴人二人當時並非無錢，所辯係要返回車上拿錢
    來付云云，乃事後卸責之詞，亦不足採信，由此益徵上訴人二人間確實有共同竊
    取系爭苦瓜一箱之犯意聯絡。
  (五)綜上所述，上訴人甲○○辯稱購買苦瓜前曾向攤位前之某位小姐詢價畢後，方將
    苦瓜搬回車上並折返現場欲付錢云云，上訴人丙○○辯稱僅係先看中系爭苦瓜而
    欲購買，不知道上訴人甲○○已逕自將苦瓜搬上車，以及並未與上訴人甲○○共
    同搬運苦瓜，故無竊盜之故意云云，顯均係卸責之詞，委無足取，其二人之上訴
    均顯無理由，應皆予駁回。
四、末查，上訴人丙○○前未曾受有期徒刑以上刑之宣告，有臺灣高等法院被告全國
    前案紀錄表、外僑入出境紀錄端末查詢報表各一份在卷可稽，其因與丈夫即上訴
    人甲○○共同至果菜市場，因貪圖小利而偶罹刑章，且所共同竊取之苦瓜市價約
    兩、三百元，業據被害人乙○○陳明在卷，審其危害亦非重大，經此偵審程序及
    罪刑宣告之教訓後，當知所惕勵，信無再犯之虞，本院因認其所受宣告刑，以暫
    不執行為適當，爰併予宣告緩刑二年，以啟自新。
據上論斷，應依刑事訴訟法第四百五十五條之一第三項、第一項及同法第三百七十三
條、第三百六十八條，刑法第七十四條第一款，判決如主文。
本案經檢察官陳松吉到庭執行職務。
中      華      民      國      九十一    年      四      月    二      日
                    臺灣台中地方法院刑事第七庭
                                  審判長法  官    夏  一  峰
                                        法  官    李  秋  娟
                                        法  官    林  學  晴
右正本證明與原本無異。
本件不得上訴。
                                        書記官
中      華      民      國      九十一      年    四      月    二      日
